【裁判字號】    99,易,1560
【裁判日期】    991029
【裁判案由】    違反保護令罪等
【裁判全文】
臺灣高雄地方法院刑事判決              99年度易字第1560號
公  訴  人  臺灣高雄地方法院檢察署檢察官
被      告  甲○○
上列被告因違反保護令罪等案件，經檢察官提起公訴（98年度偵
字第26584號），本院判決如下：
    主  文
甲○○犯違反保護令罪，處拘役伍拾日，如易科罰金，以新台幣
壹仟元折算壹日。
    事  實
一、甲○○與乙○○曾為同居之男女朋友，2 人間具有家庭暴力
    防治法第3 條第2 款所定之家庭成員關係。甲○○明知臺灣
    高雄地方法院已於民國97年10月16日依家庭暴力防治法第14
    條之規定，核發97年度家護字第1243號民事通常保護令，裁
    定其不得對乙○○實施身體或精神上之不法侵害行為，不得
    對乙○○為騷擾、接觸、跟蹤行為，應遠離乙○○住居所（
    高雄市○○區○○路220 巷4 弄2 之1 號）至少100 公尺，
    保護令之有效期間為1 年。詎其在保護令有效期間內，於98
    年8 月1日18 時30分許，因與乙○○在高雄縣鳥松鄉埔村
    埔山三好卡拉OK店廁所外發生爭執，竟基於違反保護令及
    傷害之犯意，徒手毆打乙○○胸部，並抓住乙○○頭部撞擊
    階梯，致乙○○受有胸壁挫傷及頭部外傷之傷害，而違反法
    院所為上開保護令之規定。
二、案經乙○○訴由高雄縣政府警察局仁武分局移送台灣高雄地
    方法院檢察署檢察官偵查起訴。
    理  由
壹、證據能力部分：
一、按被告以外之人於偵查中向檢察官所為之陳述，除顯有不可
    信之情況者外，得為證據，刑事訴訟法第159 條之1 第2 項
    定有明文。經查，證人即告訴人乙○○於偵查中向檢察官而
    為之陳述，業據其具結，以擔保陳述之可信性，且無何顯不
    可信之情形，核之上開說明，應有證據能力，自得作為本件
    認定犯罪事實之證據。
二、按除顯有不可信之情況外，從事業務之人於業務上或通常業
    務過程所須製作之紀錄文書、證明文書，亦得為證據，刑事
    訴訟法第159 條之4 第2 款定有明文。經查，本件告訴人乙
    ○○所提出之診斷證明書，係從事醫療業務之醫師，於通常
    執行業務過程所須製作之證明文書，又無何顯不可信之情形
    ，核之上開說明，應有證據能力，自得作為本件認定犯罪事
    實之證據。
貳、實體部分：
一、訊之被告甲○○對於經法院核發上開保護令一事固不諱言，
    惟矢口否認有何傷害告訴人乙○○並違反保護令之犯行，辯
    稱：係告訴人自己前來找伊，且伊僅住在樓梯口與告訴人談
    話，並未動手毆打告訴人云云。經查，本件業據證人即告訴
    人乙○○於偵查中證述稱：案發當天6 時30分左右，伊去上
    廁所，被告當場勒住伊脖子抓住乙○○頭部撞擊階梯等語明
    確（見偵卷第12頁），且有告訴人受傷之診斷證明書1 紙在
    卷可查（見警卷第12頁），又被告曾經本院於97年10月16日
    核發民事通常保護令，裁定其不得對告訴人實施身體或精神
    上之不法侵害行為，保護令之有效期間為1 年，此有本院97
    年度家護字第1243號民事通常保護令1 份及保護令執行紀錄
    表1 紙在卷可憑（見警卷第13─17頁）；從而，罪證明確，
    被告上開傷害及違反保護令之犯行堪以認定。
二、按家庭暴力防治法所稱「家庭暴力」，係指家庭成員間實施
    身體或精神上不法侵害之行為，家庭暴力防治法第2 條第1
    款定有明文，被告知悉本院核發前揭民事通常保護令後，仍
    毆打被害人之身體，核被告所為，係犯刑法第277 條第1項
    之傷害罪，及違反本院依家庭暴力防治法第14條第1 項所為
    禁止實施家庭暴力之裁定，而犯家庭暴力防治法第61條第1
    款之違反保護令罪。被告以一傷害行為同時觸犯傷害罪及違
    反保護令罪，為想像競合犯，應依刑法第55條之規定，從一
    重之違反保護令罪處斷。審酌被告與被害人原為同居之關係
    ，本應互相照護，竟於明知法院已核發通常保護令，仍對於
    告訴人加以毆打，無視法院之命令，漠視法紀，又告訴人所
    受之傷周程度尚非嚴重，惟被告犯後未能坦認犯行態度尚難
    謂佳及其他等一切情狀，量處如主文所示之刑，並諭知易科
    罰金之折算標準。
據上論斷，應依刑事訴訟法第299 條第1 項前段、家庭暴力防治
法第61條第1 款，刑法第11條前段、第277 條第1 項、第55條、
第41條第1 項前段，刑法施行法第1 條之1 ，判決如主文。
中    華    民    國    99    年    10    月    29    日
                  刑事第八庭    法  官  林俊寬
以上正本證明與原本無異。
如不服本判決應於收受送達後10日內向本院提出上訴書狀，並應
敘述具體理由；如未敘述上訴理由者，應於上訴期間屆滿後20日
內向本院補提理由書（均須按他造當事人之人數附繕本）「切勿
逕送上級法院」。
中    華    民    國    99    年    10    月    29    日
                                書記官  林香如
附錄法條：
家庭暴力防治法第61條
違反法院依第14條第1 項、第16條第3 項所為之下列裁定者，為
本法所稱違反保護令罪，處3 年以下有期徒刑、拘役或科或併科
新臺幣10萬元以下罰金：
一、禁止實施家庭暴力。
二、禁止騷擾、接觸、跟蹤、通話、通信或其他非必要之聯絡行
    為。
三、遷出住居所。
四、遠離住居所、工作場所、學校或其他特定場所。
五、完成加害人處遇計畫。
中華民國刑法第277條第1項
傷害人之身體或健康者，處 3 年以下有期徒刑、拘役或 1 千元
以下罰金。

司法院資訊處製作；財團法人民間司法改革基金會備份。
